臺灣新竹地方法院民事裁定
111年度聲字第47號
聲  請  人  江洗勇  
相  對  人  陳盛增    住新竹縣○○市○○里0鄰○○○路○                          段000號


上列當事人間第三人異議之訴事件，聲請人聲請停止執行，本院
裁定如下：
    主  文
聲請人以新臺幣伍拾參萬伍仟貳佰陸拾肆元為相對人供擔保後，
本院一一０年度司執字第二〇一四五號強制執行事件中就附件一所
示不動產（即新竹縣○○鎮○○段000○000地號上無門牌新竹縣○○鎮○
○路000號尚品家具對面）之強制執行程序，於本院一一一年度訴
字第一〇九號第三人異議之訴事件判決確定或和解、撤回前應暫
予停止。
    理  由
一、本件聲請意旨略以：相對人與債務人邱建雄等間之強制執行
    事件（本院110年度司執字第20145號），雖就如附件一所示
    不動產（即新竹縣○○鎮○○段000○000地號上無門牌新竹縣○○
    鎮○○路000號上品家具對面）為強制執行程序，然聲請人就
    該附件一所示財產已提起第三人異議之訴，爰依法聲請供擔
    保准予裁定停止本院110年度司執字第20145號強制執行事件
    之強制執行程序等語。
二、按有回復原狀之聲請，或提起再審或異議之訴，或對於和解
     為繼續審判之請求，或提起宣告調解無效之訴，撤銷調解
    之訴，或對於許可強制執行之裁定提起抗告時，法院因必要
    情形，或依聲請定相當並確實之擔保，得為停止強制執行之
    裁定，強制執行法第18條第2項定有明文。又法院依強制執
    行法第18條第2項定擔保金額而准許停止強制執行之裁定者
    ，該項擔保係備供債權人因停止執行所受損害之賠償，其數
    額應依標的物停止執行後，債權人未能即時受償或利用該標
    的物所受之損害額，或其因另供擔保強制執行所受之損害額
    定之，非以標的物之價值或其債權額為依據（最高法院91年
    度台抗字第429號、92年度台抗第480號裁定意旨參照）。
三、經查：
  ㈠聲請人上開主張之事實，業經本院依職權調取本院110年度司
    執字第20145號執行事件、111年度訴字第109號第三人異議
    之訴民事事件等卷宗核閱無訛，堪認為真實。而上開強制執
    行事件既對如附件一所示之不動產強制執行，該執行程序又
    尚未終結，且聲請人亦已提起第三人異議之訴，是聲請人自
    得主張依強制執行法第18條第2項之規定供擔保停止執行，
    於法核無不合，應予准許。
　㈡審酌本院就如附件一所示不動產所核定之訴訟標的價額為新
    台幣（下同）247萬2351元，則相對人因停止執行所受之損
    害，自為相對人遲延收取期間內，依債權總數額所計算法定
    利息之損失。而上開第三人異議之訴，其訴訟標的之金額既
    為247萬2351元，其訴訟標的之價額已逾民事訴訟法第466條
    所定數額，屬得上訴第三審之事件，參酌司法院發布之各級
    法院辦案期限實施要點第2條規定，民事通常程序案件一審
    辦案期限為1年4個月，第二審辦案期限為2年，第三審辦案
    期限為1年，預計審理時間約為4年4個月，茲依上開標準，
    並按法定遲延利息即週年利率5%計算，認相對人因停止執行
    致未能即時受償之損害額約為53萬5264元（計算式：247萬2
    351元×5%×4.33年=53萬5264元），本院依此酌定聲請人應提
    供之擔保金額為53萬5264元。
四、依強制執行法第18條第2項，裁定如主文。
中　　華　　民　　國　　111 　年　　3 　　月　　30　　日
                  民事第一庭  法  官　張詠晶
以上正本係照原本作成。
如不服本裁定，須於本裁定送達後十日內向本院提出抗告狀（須按他造當事人之人數附繕本）。　　　　　　　　　　　　　　　　　　
中　　華　　民　　國　　111 　年　　3 　　月　　30　　日
                              書記官   蔡美如